【裁判字號】    96,交聲,1373
【裁判日期】    970319
【裁判案由】    違反道路交通管理處罰條例聲明異議
【裁判全文】
臺灣士林地方法院交通事件裁定        96年度交聲字第1373號
原處分機關  臺北市交通事件裁決所
異  議  人
即受處分人  乙○○
                    號2樓
上列異議人即受處分人因違反道路交通管理處罰條例案件，對於
臺北市交通事件裁決所民國96年10月5 日所為之處分（原處分案
號：北市裁二字第裁22-AEV278241號），聲明異議，本院裁定如
下：
    主      文
原處分撤銷。
乙○○不罰。
    理  由
一、原處分意旨略以：異議人即受處分人乙○○駕駛其所有之車
    號532-CQ號營業小客車，於民國96年6 月27日晚間7 時10分
    許，行經臺北市○○○路○段與民權東路二段之交岔路口時
    ，經臺北市政府警察局中山分局民權一派出所執勤員警製單
    舉發「設有禁止左轉標誌左轉」之違規，依違反道路交通管
    理處罰條例第48條第1 項第2 款規定，處罰鍰新臺幣（下同
    ）600 元，並依同條例第63條第1 項第1 款（原處分漏引第
    1 項第1 款）規定，記違規點數1 點。
二、聲明異議意旨略以：其遭舉發時該路段路口前僅設有禁止右
    轉之標誌，因無禁止左轉標誌，致其誤以為可左轉，才在路
    口左轉；至於前方上新生北路高架橋入口前的禁止左轉標誌
    ，所設位置不易使駕駛人看到，且該標誌應為新生北路右方
    平面道路禁止左轉標誌的延伸，故其並未違規左轉，請准予
    免罰等語。
三、訊據異議人坦承有於前揭時、地，行經上開路段時左轉之事
    實，惟辯稱該路口禁止左轉的標誌不清等語。查異議人遭舉
    發時該路段路口前僅設有禁止右轉標誌，而無禁止左轉之標
    誌等情，有異議人提出之現場照片2 張附卷可參。至證人即
    舉發警員甲○○所提現場照片雖設有禁止左轉標誌，惟異議
    人表示該標誌乃因其向裁決機關陳情反應後始設置，核與證
    人甲○○到庭證稱：庭呈之現場照片係拍攝於97年1 月3 日
    等語相符（見本院97年1 月14日訊問筆錄第2 頁），足見異
    議人所辯尚非無據。至於該路段前方上新生北路高架橋入口
    前雖設有禁止左轉標誌，然其前方路口標誌既未明確設置禁
    止禁止左轉標誌，且該路段右方平面道路路口前亦設有禁止
    左轉標誌，有異議人提出之照片2 張附卷可稽，自易使駕駛
    人產生混淆。從而，本件禁止左轉之標誌於舉發時既未於路
    口明確設置，駕駛人自無從知悉該路段屬不得左轉之道路，
    即應認異議人欠缺違反交通禁止標誌處罰規定之故意或過失
    責任。原處分未予詳查，遽予裁罰，尚有未洽，本件異議為
    有理由，原處分應予撤銷，諭知異議人不罰。
據上論斷，依道路交通案件處理辦法第20條前段，裁定如主文。
中    華    民    國    97    年    3     月    19    日
                              交通法庭法  官  劉秉鑫
以上正本證明與原本無異。
如不服本裁定，應於送達後5日內，向本院提出抗告狀。
                                      書記官  吳尚文
中    華    民    國    97    年    3     月    19    日


司法院資訊處製作；財團法人民間司法改革基金會備份。
